臺灣高等法院臺中分院刑事裁定
110年度聲字第2903號
聲  請  人  臺灣高等檢察署臺中檢察分署檢察官     
受  刑  人  陳書家



上列聲請人因受刑人數罪併罰有二裁判以上，聲請定其應執行之
刑（聲請案號：110年度執聲字第1353號），本院裁定如下：
    主  文
陳書家因犯如附表所示各罪所處之刑，有期徒刑部分應執行有期
徒刑玖月，如易科罰金，以新臺幣壹仟元折算壹日。
    理  由
一、聲請意旨略以：受刑人陳書家（下稱受刑人）因違反竊盜數
    罪，先後經判決確定如附表。應依刑法第53條、第51條第5 
    款規定，定其應執行之刑，爰依刑事訴訟法第477 條第1 項
    聲請裁定等語。
二、按裁判確定前犯數罪者，併合處罰之；數罪併罰，有二裁判
    以上者，依第51條之規定，定其應執行之刑，刑法第50條第
    1 項本文、第53條定有明文。又數罪併罰，分別宣告其罪之
    刑，如宣告多數有期徒刑者，於各刑中之最長期以上，各刑
    合併之刑期以下，定其刑期；但不得逾30年，刑法第51條第
    5 款亦有明文。次按法律上屬於自由裁量事項，尚非概無法
    律性之拘束，在法律上有其外部界限及內部界限。前者法律
    之具體規定，使法院得以具體選擇為適當裁判，此為自由裁
    量之外部界限。後者法院為自由裁量時，應考量法律之目的
    ，法律秩序之理念所在，此為自由裁量之內部界限。法院為
    裁判時，二者均不得有所踰越。在數罪併罰而有二裁判以上
    ，應定其應執行刑之案件，法院所為刑之酌定，固屬自由裁
    量事項，然對於法律之內、外部界限，仍均應受其拘束（最
    高法院94年度台非字第21號判決意旨參照）。
三、復按被告所犯數罪有二裁判以上時，其所犯各罪是否合於數
    罪併罰規定，應以各裁判中最初判決確定者為基準，凡在該
    裁判確定前所犯之各罪，均應依刑法第50條、第51條規定，
    定其應執行之刑。數罪併罰案件之實體裁判確定後，即生實
    質之確定力，除因增加經另案判決確定合於數罪併罰之其他
    犯罪，或原定應執行刑之數罪中有部分犯罪，因非常上訴、
    再審程序而經撤銷改判，或有赦免、減刑等情形，致原裁判
    定刑之基礎已經變動，或其他客觀上有責罰顯不相當之特殊
    情形，為維護極重要之公共利益，而有另定應執行刑之必要
    者外，法院應受原確定裁定實質確定力之拘束。又定應執行
    刑，不僅攸關國家刑罰權之行使，於受刑人之權益亦有重大
    影響，除顯無必要或有急迫情形外，法院於裁定前，允宜予
    受刑人以言詞、書面或其他適當方式陳述意見之機會，程序
    保障更加周全（最高法院110年度台抗字第489號裁定意旨參
    照）。
四、經查：
　㈠受刑人因犯竊盜罪，經臺灣南投地方法院（以下簡稱南投地
    院）及本院分別判處如附表所示之刑，均經分別確定在案，
    有各該刑事判決及臺灣高等法院被告前案紀錄表在卷可稽。
    茲檢察官向本院聲請定其應執行之刑，本院審核認聲請為正
    當，應定其應執行之刑。
  ㈡於併合處罰，其執行刑之酌定，應視行為人所犯數罪之犯罪
    類型而定，即倘行為人所犯數罪屬相同之犯罪類型者（如複
    數竊盜、施用或販賣毒品），於併合處罰時，其責任非難重
    複之程度較高，自應酌定較低之應執行刑；然行為人所犯數
    罪雖屬相同之犯罪類型，但所侵犯者為具有不可替代性、不
    可回復性之個人法益（如殺人、妨害性自主），於併合處罰
    時，其責任非難重複之程度則較低，而可酌定較高之應執行
    刑；另行為人所犯數罪非惟犯罪類型相同，且其行為態樣、
    手段、動機均相似者，於併合處罰時其責任非難重複之程度
    更高，更應酌定較低之應執行刑；反之，行為人所犯數罪各
    屬不同之犯罪類型者，於併合處罰時其責任非難重複之程度
    最低，當可酌定較高之應執行刑。又受刑人所犯如附表編號
    2 至3 所示之2 罪曾定應執行有期徒刑7 月確定（本院109
    年度上易字第974號判決），而附表編號1 所示之罪與附表
    編號2 至3 所示之罪另定應執行刑，屬上開最高法院大法庭
    裁定意旨所指可重新定應執行刑之情況，尚不生抵觸原確定
    裁定實質確定力之問題。本院於裁定前，曾通知受刑人如對
    本件定應執行刑案件有意見欲表達，於文到5日內具狀陳述
    意見，經受刑人表示無意見，有本院110中分高刑盈110聲29
    03字第10735號函、送達證書、陳述意見調查表在卷可憑（
    見本院卷第81至96頁）。參照前揭所述，本院就編號1 至3 
    所示各罪再定應執行之有期徒刑，應予審酌前開裁判內、外
    部界限之範圍，並斟酌受刑人所犯均為竊盜類型犯罪，犯罪
    模式相近，各次犯行時間介於民國108年8月1日至10月28日
    間，前述犯罪行為之不法及罪責程度、各罪之關聯性、犯罪
    情節、次數及行為態樣、數罪所反應受刑人之人格特性與傾
    向、對受刑人施以矯正之必要性等，就其所犯前揭各罪為整
    體非難評價，定其應執行之刑及諭知易科罰金之折算標準如
    主文所示。
　㈢另受刑人所犯如附表編號1所示之案件，經南投地院先以109
    年度投簡字第438 號判決判處如附表編號1 所示之刑，嗣以
    109年度簡上字第3號判決，以受刑人逾期提起上訴，上訴違
    背法律上程式而以判決駁回上訴。前揭第二審判決既屬程序
    判決而未就案件之實體事項重行審酌，則該案件最後事實審
    判決仍屬為第一審判決之南投地院109年度投簡字第438號判
    決，第一審判決既於108 年12月3日送達，自判決送達之翌
    日起算10日之第二審上訴期間，應於108 年12月13日屆滿，
    業已於該第二審判決理由中詳予敘明。是如附表編號1所示
    之罪，其判決確定日期應為108年12月13日，故聲請意旨此
    部分之記載應予更正，附此敘明。
據上論斷，應依刑事訴訟法第477 條第1 項，刑法第53條、第51
條第5 款，裁定如主文。
中　　華　　民　　國　　110 　年　　12　　月　　15　　日
　　　　　　刑事第八庭　審判長法　官　林  清  鈞
                              法　官  黃  小  琴
                              法　官  郭  瑞  祥
以上正本證明與原本無異。
不得抗告。 
                              書記官  賴  淵  瀛
　　　　　　　　　　　　　　　
中　　華　　民　　國　　110 　年　　12　　月　　15　　日
　　　　　　　　　　　

附表：受刑人陳書家定其應執行之刑案件一覽表
 編　　　　　號  1 2 3  罪　　　　　名  竊盜 侵入住宅竊盜 竊盜  宣　　告　　刑  有期徒刑4 月 有期徒刑6 月 有期徒刑2 月    編號2 至3 曾定應執行有期徒刑7 月   犯　罪　日　期  108 年10月16日　 108 年8 月1 日　 108 年10月28日 偵查（自訴）機關年   度   案   號  臺灣南投地方檢察署108年度偵字第4781號 臺灣南投地方檢察署109年度偵字 第42、467號 臺灣南投地方檢察署109年度偵字 第42、467號 最　後　　事 實 審 法　　院 臺灣南投地方法院 臺灣高等法院臺中分院 臺灣高等法院臺中分院  案　　號 108年度投簡字第438號 109年度上易字第974號 109年度上易字第974號  判決日期 108 年11月28日　 109 年10月20日 109 年10月20日 確　 定　　判　 決 法　　院 臺灣南投地方法院 臺灣高等法院臺中分院 臺灣高等法院臺中分院  案　　號 108年度投簡字第438號 （原載為109年度簡上字第3號） 109年度上易字第974號 109年度上易字第974號  判　　決確定日期 108 年12月13日 （原載為109年3月3日） 109 年10月20日 109 年10月20日 是否為得易科罰金、社會勞動之案件  是 是 是 備註  臺灣南投地方檢察署109年度執字第589號 臺灣南投地方檢察署109年度執字第2695號 臺灣南投地方檢察署109年度執字第2695號